臺灣臺南地方法院刑事判決　　　　　　 100年度交訴字第77號
公　訴　人　臺灣臺南地方法院檢察署檢察官
被　　　告　莊世賢
上列被告因業務過失致死案件，經檢察官提起公訴（100年度調
偵字第780號、781號），被告於準備程序進行中就被訴事實為有
罪之陳述，經本院合議庭裁定由受命法官獨任進行簡式審判程序
後，判決如下：
    主    文
莊世賢從事業務之人，因業務上之過失致人於死，處有期徒刑捌
月。緩刑貳年，並應履行如附件所示臺南市佳里區調解委員會調
解筆錄所示內容之賠償義務。
    事    實
一、莊世賢以駕駛營業大貨車為業，為從事駕駛業務之人。緣於
    民國100年1月21日下午3時35分許，莊世賢駕駛車號842-JG
    號營業大貨車，沿臺南市麻豆區○○里縣道「171線」公路
    由西向東行駛，途經該路段東向20.1公里與麻豆區「南61線
    」公路交岔路口附近，欲左轉進入「南61線」公路向北行駛
    時，本應注意車輛行駛至交岔路口，轉彎車應讓直行車先行
    ，且駕駛人應注意車前狀況，並隨時採取必要之安全措施，
    而依當時日間自然光線、路面乾燥無缺陷或障礙物、視距良
    好等客觀情形，並無不能注意之情事，竟疏未注意，即貿然
    駕車左轉，適有謝朝別騎乘車號XGE-616號重型機車，沿臺
    南市○○區縣道「171線」公路由東向西行駛，亦行經上開
    路口，二車遂發生碰撞，並造成謝朝別人車倒地而受傷。嗣
    謝朝別雖送往臺南市麻豆區「臺灣基督長老教會麻豆新樓醫
    院」醫治，仍因頭胸部撞傷、顱胸骨骨折合併內出血而死亡
    。
二、案經謝朝別之妻謝蘇金春告訴及臺南市政府警察局麻豆分局
    報請臺灣臺南地方法院檢察署檢察官偵查起訴。
    理    由
一、本件係經被告莊世賢於準備程序中就被訴之犯罪事實為有罪
    之表示，而經本院裁定以簡式審判程序加以審理，依刑事訴
    訟法第273條之2、第159條第2項之規定，不適用傳聞法則有
    關限制證據能力之相關規定，合先敘明。
二、訊據被告莊世賢對於上揭事實坦承不諱，並有台灣基督長老
    教會新樓醫療財團法人診斷證明書、道路交通事故現場圖、
    道路交通事故調查報告表(一)、(二)、各1份、道路交通事故現
    場蒐證照片56張附卷可稽（見相驗卷第18-21頁、第24-51頁
    ）。又被害人謝朝別係因本件車禍受有頭胸部撞傷、顱胸骨
    骨折合併內出血而死亡等情，亦經臺灣臺南地方法院檢察署
    檢察官督同法醫師相驗屬實，有勘驗筆錄、檢驗報告書、相
    驗屍體證明書各1份附卷可憑（見相驗卷第52頁、第56-62頁
    ）。則被告於上揭時、地與被害人謝朝別發生車禍，以及被
    害人謝朝別因此受有頭胸部撞傷、顱胸骨骨折合併內出血而
    死亡之事實，堪以認定。
三、按汽車行駛至交岔路口，轉彎車應讓直行車先行。又汽車行
    駛時，駕駛人應注意車前狀況及兩車併行之間隔，並隨時採
    取必要之安全措施，道路交通安全規則第102條第1項第7款
    、第94條第3項分別定有明文。被告為職業汽車駕駛人，自
    應注意及此。又本件事故發生當時日間自然光線、路面乾燥
    無缺陷或障礙物、視距良好，有上揭道路交通事故調查報告
    表(一)在卷可參，是被告應無不能注意之情事。然被告卻疏未
    注意上揭交通安全規則，貿然駕車左轉，致與對向謝朝別所
    騎乘之機車發生擦撞，而生本件車禍，被告於本件車禍之發
    生，顯有過失。另本件肇事責任經送請臺南市政府交通局車
    輛行車事故鑑定委員會鑑定結果，亦認莊世賢駕駛大貨車，
    轉彎車未讓直行車先行，為肇事原因；謝朝別無肇事因素，
    有該鑑定委員會100年7月28日南市交鑑字第1000574742號函
    暨南鑑0000000案鑑定意見書1份在卷可查（見本院卷第8-9
    頁）。又被害人謝朝別係因本件車禍死亡，已如前述，則被
    害人之死亡與被告之過失行為間，即有相當因果關係。綜此
    ，本件被告業務過失致人於死之犯行，事證明確，應予依法
    論科。
四、核被告莊世賢所為，係犯刑法第276條第2項之業務過失致死
    罪。爰審酌被告前未曾受有刑之宣告，有臺灣高等法院被告
    前案紀錄表在卷可按，並審酌被告之品性、生活狀況、智識
    程度（高職畢業），被告於本件事故之過失情節與程度，且
    業已與被害人謝朝別之家屬達成和解，履行部分損害賠償義
    務，有臺南市佳里區調解委員會調解筆錄1份在卷可按（見
    本院卷第24頁），暨被告犯罪後坦承犯行態度尚佳等一切情
    狀，量處如主文所示之刑。末查，被告前未曾受有刑之宣告
    ，有臺灣臺南地方法院檢察署刑案資料查註紀錄表及臺灣高
    等法院被告前案紀錄表各一份在卷可憑，其因一時失慮致犯
    本罪，且已與被害人家屬達成和解並賠償損害完畢，信被告
    經此科刑之教訓，已足資警惕，應無再犯之虞，本院因認被
    告所受宣告之刑，以暫不執行為適當，併予宣告緩刑2年，
    以勵自新。末按緩刑宣告，得斟酌情形，命犯罪行為人向被
    害人支付相當數額之財產或非財產上之損害賠償，刑法第74
    條第2項第3款亦有明定。為確保被告於緩刑期間，能按上開
    調解筆錄所承諾之賠償金額以及付款方式履行，以確實收緩
    刑之功效，爰依前揭規定，併諭知被告應依如附件所示臺南
    市佳里區調解委員會調解筆錄所示內容履行賠償義務。倘被
    告未遵循本院諭知之緩刑期間所定負擔而情節重大者，檢察
    官得依刑事訴訟法第476條及刑法第75條之1第1項第4款之規
    定，聲請撤銷本案緩刑之宣告，併予敘明。
據上論斷，應依刑事訴訟法第299條第1項前段、第273條之1第1
項，刑法第276條第2項、第74條第1項第1款、第2項第3款，刑法
施行法第1條之1，判決如主文。
本案經檢察官吳坤城到庭執行職務。
中    華    民    國   100    年    9     月    14    日
                    刑事第十五庭  法  官  林福來
以上正本證明與原本無異。
如不服本判決應於收受本判決後10日內向本院提出上訴書狀，並
應敘述具體理由。其未敘述上訴理由者，應於上訴期間屆滿後20
日內向本院補提理由書狀（均須按他造當事人之人數附繕本）「
切勿逕送上級法院」。
                                  書記官  李淑惠
中    華    民    國   100    年    9     月    15    日
附錄本案論罪科刑法條全文：
中華民國刑法第276條：
因過失致人於死者，處二年以下有期徒刑、拘役或二千元以下罰
金。
從事業務之人，因業務上之過失犯前項之罪者，處五年以下有期
徒刑或拘役，得併科三千元以下罰金。